【裁判字號】    97,易,590
【裁判日期】    970328
【裁判案由】    公然侮辱
【裁判全文】
臺灣臺北地方法院刑事判決               97年度易字第590號
    公  訴  人  臺灣臺北地方法院檢察署檢察官
    被      告  甲○○
上列被告因公然侮辱等案件，經檢察官提起公訴（九十六年度偵
字第八八七三號），因被告於準備程序中就犯罪事實為有罪陳述
，經本院裁定依簡式審判程序審理，判決如下：
    主  文
甲○○公然侮辱人，處拘役肆拾日，如易科罰金，以新臺幣壹仟
元折算壹日，減為拘役貳拾日，如易科罰金，以新臺幣壹仟元折
算壹日；又以加害生命、身體之事，恐嚇他人致生危害於安全，
處拘役肆拾日，如易科罰金，以新臺幣壹仟元折算壹日，減為拘
役貳拾日，如易科罰金，以新臺幣壹仟元折算壹日；應執行拘役
參拾日，如易科罰金，以新臺幣壹仟元折算壹日。
    事  實
一、甲○○與乙○○於民國九十五年間係位於臺北市○○○路○
    段四十七號南京雙星大廈社區之鄰居，雙方因社區公共空間
    植栽及使用問題迭生爭執而關係不睦，詎甲○○於九十五年
    十月二十五日十九時三十分許，在南京雙星大廈社區十二樓
    公共走廊，見乙○○手持照相機蒐證，心生不滿，竟基於公
    然侮辱之犯意，在該不特定人得以共見共聞之場所，接續以
    「俗啦（雜碎）！你是被人幹的」、「怕你媽的沒膽」、「
    你真是惡鄰居」、「不曉得哪個沒水準的，他媽的當老師，
    他媽的自己說他犯賤」、「有的人媽的跟大便，比大便還不
    如」、「聽你放屁啊，你狗咬的」等語，辱罵乙○○，足以
    貶損乙○○之人格；於乙○○與之理論時，甲○○復基於恐
    嚇危害安全之犯意，接續以「我會玩你一輩子，玩你到死」
    、「拜託你來砍我，我就等你來砍，隨時都好，改天在街上
    還是碰得到，地球是圓的」、「走路好好走，不要摔倒，不
    要受傷」等加害生命、身體之事恫嚇乙○○，使乙○○心生
    畏懼，致生危害於安全。
二、案經乙○○訴由臺灣臺北地方法院檢察署檢察官偵查起訴。
    理  由
一、上揭事實，業據被告甲○○於審理中坦承不諱（見本院九十
    七年三月七日審理筆錄），並經證人即告訴人乙○○於偵查
    中證述綦詳（見九十六年六月二十二日、八月二十四日偵訊
    筆錄），且有告訴人所提出之錄音光碟及案發當日相片（見
    九十六年度他字第二八三號卷第二三頁）可憑，足認被告於
    審理中出於任意性之自白，與事實相符而堪採信。本件事證
    明確，應依法論科。
二、核被告甲○○所為，係犯刑法第三百零九條第一項之公然侮
    辱罪，及同法第三百零五條之恐嚇危害安全罪。被告分別以
    上述言詞多次侮辱、恐嚇告訴人乙○○，各係基於公然侮辱
    、恐嚇危害安全犯意下所為之接續行為，應僅各論以一罪。
    被告所犯上開公然侮辱、恐嚇危害安全罪，犯意各別，行為
    互殊，應予分論併罰。爰審酌被告所為貶抑他人人格及危害
    他人安全，實無足取，雖於審理中當庭表示願向告訴人致歉
    ，仍未能獲告訴人諒解（見本院九十七年三月七日審理筆錄
    ），惟念其已坦承犯行，尚有悔意，暨其犯罪之動機、目的
    、手段、生活狀況、品行、智識程度等一切情狀，分別量處
    如主文所示之刑，及諭知易科罰金之折算標準。再本件被告
    犯公然侮辱、恐嚇危害安全罪之犯罪時間，均係於九十六年
    四月二十四日之前，且均無中華民國九十六年罪犯減刑條例
    所定不得減刑之情形，爰均依同條例第二條第一項第三款規
    定，減其宣告刑二分之一，及就其減刑後之刑諭知易科罰金
    之折算標準；並定其應執行之刑，及就其定刑後之刑諭知易
    科罰金之折算標準，以資懲戒。
據上論斷，應依刑事訴訟法第二百八十四條之一、第二百七十三
條之一第一項、第二百九十九條第一項前段，刑法第三百零五條
、第三百零九條第一項、第四十一條第一項前段、第五十一條第
六款，刑法施行法第一條之一，中華民國九十六年罪犯減刑條例
第二條第一項第三款、第七條、第九條，判決如主文。
本案經檢察官鄧巧羚到庭執行職務
中    華    民    國  九十七  年    三    月  二十八  日
                  刑事第八庭  法  官  孫  曉  青
上正本證明與原本無異。
如不服本判決應於送達後十日內向本院提出上訴狀。
                              書記官  郭  錦  賢
中    華    民    國  九十七  年    三    月  二十八  日
附錄本案論罪科刑法條全文：
中華民國刑法第三百零五條
以加害生命、身體、自由、名譽、財產之事，恐嚇他人致生危害
於安全者，處二年以下有期徒刑、拘役或三百元以下罰金。
中華民國刑法第三百零九條
公然侮辱人者，處拘役或三百元以下罰金。
以強暴犯前項之罪者，處一年以下有期徒刑、拘役或五百元以下
罰金。


司法院資訊處製作；財團法人民間司法改革基金會備份。
